【裁判字號】    97,抗,257
【裁判日期】    970925
【裁判案由】    損害賠償
【裁判全文】
臺灣高等法院高雄分院民事裁定           97年度抗字第257號
抗  告  人  丁○○
相  對  人  丙○○○
(即甘基清之
繼承人)     乙○○
            甲○○
上列抗告人因與相對人丙○○○等三人間因損害賠償強制執行事
件，對於中華民國97年8 月14日臺灣屏東地方法院96年度執字第
27175 號所為裁定，提起抗告，本院裁定如下：
    主  文
原裁定廢棄。
    理  由
一、抗告意旨略以：本件兩造既已成立調解，並在調解書上簽名
    蓋章，並經原法院以96年潮核字第569 號案予以審查並核定
    在案，顯見系爭「相對人願另行築水泥牆與聲請人連接成共
    同壁」乙節，係兩造調解成立條件之一，自屬給付之義務，
    既經法院核定，顯見該執行名義已符合適法、確定及可能之
    要件，自應予強制執行，原執行法院竟裁定駁回該強制執行
    之聲請，尚有違誤，爰求予廢棄原裁定等語。
二、按經法院核定之鄉鎮市調解，與民事確定判決有同一之效力
    ，鄉鎮市調解條例第24條第2 項定有明文。查抗告人憑以聲
    請強制執行之系爭調解書，記載：「聲請人承租座落於萬巒
    鄉○○段282-2 號6115平方公尺建地建造房屋與相對人承租
    座落於赤山段282 號建地建屋相毗鄰兩造因共同壁（面積51
    .2 平方公尺）發生糾紛申請調解。兩造經本會調解成立條
    件如下：一、相對人願將原施作於聲請人（即抗告人）牆壁
    （共同壁面積51.2平方公尺）恢復原狀後，再另自行築水泥
    牆與聲請人連接成共同壁。工程於96年5 月31日前完竣。若
    施工完成後再有漏水狀況，相對人願負責處理。二、相對人
    願賠償聲請人因此次事件牆壁毀損之損失新台幣肆仟元整並
    於調解當場將金額交付聲請人。三、相對人並同意將屋前越
    過聲請人屋簷面積0.18平方公尺部份切除。四、兩造就本案
    有關其餘法律之請求權放棄。」該調解書並經原法院以96年
    潮核字第569 號准予核定在案（原審卷第5 頁），嗣抗告人
    據該調解書向執行法院聲請執行，執行法院據以核發執行命
    令，命相對人應依上開調解書內容自動履行，並於97年1 月
    11日至現場執行，甘基清在場稱其前因整修房屋而在抗告人
    建物外牆施作之鋼釘業已取下並將牆壁填補完畢等語，經抗
    告人勘查確認無誤。其後抗告人以該調解書內容既載有相對
    人「願將原施作於聲請人牆壁（共同壁51.2平方公尺）恢復
    原狀後，再另自行築水泥牆與聲請人連接成共同壁。」等語
    ，聲請應依執行名義內容強制執行。核該調解內容載明：「
    相對人願將原施作於聲請人牆壁（共同壁面積51.2平方公尺
    ）恢復原狀後，再另自行築水泥牆與聲請人連接成共同壁。
    工程於96年5 月31日前完竣。」依其文義內容係命相對人為
    「另築水泥牆與聲請人連接成共同壁」之給付，該給付內容
    具體明確、適法、可能，亦符目的性而適用於執行。原裁定
    以抗告人聲請執行所依據之執行名義所載內容性質不明確，
    不得執行，所為實質之論斷，有違執行事務之本質，其據而
    駁回抗告人該部分執行之聲請，自有未洽。抗告意旨指摘原
    裁定不當求予廢棄為有理由，爰將原裁定廢棄，發回原法院
    為適當之處理。
據上論結，本件抗告有理由，依強制執行法第30條之1 、民事訴
訟法第492 條，裁定如主文。
中    華    民    國    97    年    9     月    25    日
                              民事第六庭
                                  審判長法官  許明進
                                  法      官  徐文祥
                                  法      官  張明振
以上正本證明與原本無異。
本件裁定不得再抗告。
中    華    民    國    97    年    9     月    26    日
                                  書  記  官  黃琳群
                                                      Q


司法院資訊處製作；財團法人民間司法改革基金會備份。
